# Jérémy Buget Agile Software Engineer

## **Présentation**



Ingénieur logiciel spécialisé dans les **RIA web et mobile**, je pratique depuis plusieurs années le **développement agile** (XP, Scrum, Kanban). Actuellement **ScrumMaster** au sein d'une grande structure avec une forte culture « traditionnelle » (cycle en V, Waterfall), cela me permet de confronter au quotidien les idées véhiculées par l'Agililité à la réalité d'une organisation souvent lourde et complexe. C'est aussi l'occasion d'élaborer et de mener une conduite du changement dans un contexte difficile, où les acteurs, à différents niveaux, sont partagés entre l'intérêt sincère et le doute permanent face à ces nouvelles méthodes de travail.

Au-delà de l'Agilité, je suis un **passionné** d'ergonomie et de design et plus généralement d'**Expérience Utilisate ur**. Je pense, au même titre que l'Agilité – les deux étant complémentaires – que c'est un **domaine d'avenir** qui se dessine et se construit aujourd'hui. J'aime concevoir des interfaces soignées, belles, pratiques, homogènes, instinctives et réactives. Je suis aussi un fervent praticien de CSS et Photoshop est mon ami.

J'anime un blog - Agile Spirit - dans lequel j'exprime mes opinions et je partage mes idées / expériences à propos de l'Agilité, du Développement Logiciel et de l'Expérience Utilisateur. Je possède également un compte Twitter @AgileSpirit et un repository Github sur lequel j'expose mes projets personnels et autres travaux de veille techno.

## Expérience professionnelle

### ScrumMaster / Technical Leader @ Objet Direct

IWeb ~ Juillet 2011 - Aujourd'hui (15 mois)

Web est une usine de sites marketing visant à gérer et présenter des produits financier pour le compte et au sein d'un institut financier mondial. Il s'agit d'une application multi-produits (listés / structurés), multi-pays (Espagne, Italie, Allemagne, Angleterre, Suède, Autriche) et multi-terminaux (web & mobile).

Le projet a été géré, développé et est maintenu en mode Agile : Scrum pour la conduite du projet depuis la phase de conception jusqu'à la mise en production ; Kanban pour la conduite du projet concernant les travaux de maintenance et d'amélioration ; Extrem Programming pour les pratiques de développement ; et Lean pour le management global, en particulier la gestion des risques.

L'architecture comprend une couche métier (back-office) qui récupère et traite en temps réel les données fournies par un service tiers développé en interne, une couche contibution (middle-office) qui permet à des contributeurs de saisir via un CMS intégré des données commerciales et une couche de présentation (front-office) qui s'appuie sur les deux autres pour présenter aux utilisateurs (professionnels & particuliers) les produits gérés par la plateforme.

- Mise en place de méthodes agiles : Scrum, Kanban, XP (TDD, Pair Programming, Definition of Done, Continuous Integration, etc.)
- Participation et animation des comités de pilotage
- Accompagnement de l'AMOA/MOA sur la rédaction et la validation des besoins fonctionnels
- · Conception, développement, mise en production, stabilisation, optimisation et maintenance de la plateforme

Scrum, Kanban, XP, Java, Tomcat, Oracle, PostgreSQL, Maven, SVN, Wicket, Hippo CMS, Spring, Hibernate, ActiveMQ, JMX, CXF

## Software Engineer @ Objet Direct

#### IPilotage ~ Septembre 2010 - Juillet 2011 (11 mois)

lPilotage est un logiciel web de gestion des risques pour le compte d'un institut financier mondial. C'est une application métier critique à destination des Contrôleurs de Risque, dont le rôle est de s'assurer que les transactions financières réalisées par l'entité de Trading respectent les législations économiques et bancaires en rigueur (ex : Traité Bâle II) et ne mettent pas en danger la pérennité du groupe.

La consolidation des données permettant les différentes analyses par les utilisateurs se fait selon plusieurs axes correspondant aux différents types de risques (livraison, exécution, pays, émetteur, etc.). La volumétrie des données traitées quotidiennement est de l'ordre de plusieurs millions. Les calculs sont réalisés en back-office par des batches (PLSQL/Java) qui alimentent les bases de données, sur lesquelles reposent la soixantainte d'interfaces de la partie middle-office.

- Rédaction de spécifications fonctionnelles et techniques
- Conception, développement et maintenance de l'application

#### EyeWebHome ~ Mars 2010 - Août 2011 (6 mois)

EyeWebHome est une plateforme de vidéo-surveillance grand public. L'application est multi-sites - possibilité de monitorer plusieurs endroits à la fois - et multi-terminaux - les sites monitorés sont accessibles en temps réel depuis un navigateur web, un client lourd (Mac / PC) ou un Iphone. De plus, le logiciel permet de gérer différentes caméras, programmer des enregistrements à l'avance et de définir des alertes basées sur la détection de mouvement pour des zones d'un site et des plages horaires données. Enfin, l'application met à disposition des administrateurs une interface backoffice de gestion des utilisateurs.

Le coeur de l'application repose sur un client lourd (Flex + AIR2) qui permet de (1) récupérer les différents flux vidéo transmis par les caméras préalablement configurées (via un programme-agent C++), (2) traiter les données reçues (déclenchement des alertes, enregistrement sur le poste, diffusion en local) et (3) diffuser les vidéos (temps réel ou différé) aux autres clients connectés via des Sockets Web. A noter que dans le cadre du projet, un format de compression/diffusion vidéo spécifique a été défini, permettant ainsi de s'affranchir d'un serveur media payant tel que Flash Media Server.

- Conception, développement et maintenance de l'application
- Mise en place de la transmission vidéo en streaming via les Web Sockets
- Accompagnement du client lors de la phase de recette

Scrum, XP, Flex, AIR, Java, C++, Tomcat, GAE, SVN, Parsley, Spring, Hibernate, OpenCV, CXF

### Software Engineer @ People in action

#### Ariane ~ Mai 2009 - Février 2010 (10 mois)

Ariane est une application web de gestion d'Indicateurs Clé de Performances (KPI) pour un institut de sondage international. Elle permet aux directeurs de région (Europe, Amérique, Asie, etc.) de suivre en temps réel les KPI collectés et consolidés par les responsables pays qui leur sont rattachés. L'application est aujourd'hui déployée dans plus de 100 pays et permet de piloter une activité représentant 500 millions de CA.

L'application a été réalisée en mode agile (Scrum / XP) par une équipe composée de 8 personnes (6 développeurs + 1 ScrumMaster + 1 PO). De plus une très forte attention a été portée tout au long de la vie du projet à l'ergonomie et au design, notamment en faisant intervenir régulièrement un Web Designer (phase de conception, séances de Design Party, démos, rétros).

L'architecture comprend une couche services (Java) et une couche présentation (Flex). La communication entre les deux couches repose sur Adobe LifeCycle ES dont la fonctionnalité de DataPush a été particulièrement utilisée pour la diffusion des KPI en temps réel.

- Conception, développement et maintenance de l'application
- Intégration du Cube OLAP fournit par la bibliothèque de composants Flex llog Elixir
- Rédaction d'articles techniques pour le blog

Scrum, XP, DDD, Java, Flex, Maven, Tomcat, SVN, Adobe LifeCycle ES, Spring, Hibernate, Dozer, Ilog Elixir, Cruise Control

#### Kerala Bancaire ~ Juin 2008 - Avril 2009 (11 mois)

Kérala Bancaire est une application middle-office de gestion de bordereaux d'ordres bancaires pour un institut financier européen. Elle permet à des utilisateurs, selon leurs profil, de saisir, consulter ou valider des bordereaux. La plateforme comprend en outre une API sécurisée de Web Services ouvertes à des partenaires (internes ou externes) autorisés.

Le projet s'est déroulé en mode agile (Scrum / XP) avec une équipe de 8 personnes (6 développeurs + 1 ScrumMaster + 1 PO). Comme pour le projet Ariane (cf.ci-dessus), une très forte attention a été portée tout au long de la vie du projet à l'ergonomie et au design, en faisant intervenir régulièrement un Web Designer. Notons par ailleurs, que ce projet a été l'occasion pour l'Equipe de mettre en place des pratiques / patterns tels que DDD, BDD ou CRC Cards.

Le coeur de l'application est constitué d'une partie services (Java) et d'une partie présentation (Flex). L'API de Web Services est basée sur CXF. La sécurité des Web Services a été réalisée grâce à l'intégration de JAAS avec Spring Security. En plus des tests unitaires, des tests d'interface ont été développés grâce à FunFX + RSpec, ainsi que des tests d'intégration des Web Services (Fitnesse).

- Conception, développement et maintenance de l'application
- Mise en place des tests d'interfaces et d'intégration des WS
- Réalisation d'un benchmark afin d'assurer les performances et la résistance à la charge

Scrum, XP, DDD, BDD, Java, Flex, Ant, Tomcat, SVN, Spring, Hibernate, Adobe LifeCycle ES, CXF, RSpec, Dozer, Cruise Control

#### Timesheet ~ Février 2008 - Mai 2008 (4 mois)

Timesheet est une application intranet de gestion de l'activité. Elle permet aux managers de consulter les CRA saisis chaque semaine par les employés de la société et de gérer les projets, missions, utilisateurs.

Le projet a été développé en mode agile (Scrum/XP) avec une équipe de 3 personnes.

L'architecture est simple et comprend une couche présentation (client web Flex) et une couche métier (Java).

- Rédaction des spécifications (Use Cases & Acceptance Criterias) et des scénarios de tests d'intégration automatisés (formalisme BDD)
- Conception, développement et maintenance de l'application

- Intégration de composants graphiques avancés issus de la bibliothèque de composants llog Elixir
- Mise en place et amélioration d'une usine logicielle avancée (Continuous Deployment)

Scrum, XP, BDD, Build Factory, Java, Flex, MySQL, Tomcat, Ant, SVN, Spring, Hibernate, Adobe LifeCycle ES

# **Formation**

2011 Certification ScrumMaster

2008 EPITA - spécialisation MTI (Multimédia & Technologies de l'Information)